---
title: "Analysis"
date: "`r format(Sys.time(), '%A %d %B %Y %X')`"
output:
  html_document:
    number_sections: true
    toc: true
    toc_float:
        collapsed: false
    toc_depth: 2
    code_folding: "hide"
editor_options:
  chunk_output_type: console
---

```{r remedy01, eval=FALSE, include=FALSE}
rmarkdown::render(input = "production/prod_analysis.Rmd",output_format = "html_document",output_dir = "production/");browseURL(url = "production/prod_analysis.html")
```

```{r remedy02, include=FALSE}
knitr::opts_chunk$set(warning = FALSE,message = FALSE, cache = TRUE,results = "hold")
knitr::opts_knit$set(root.dir = "../")
options(scipen=999)
rm(list=ls())
options(knitr.kable.NA = '')
```

**libraries**
```{r remedy03}
library(dplyr)
library(sjlabelled)
library(sjPlot)
library(stargazer)
library(lavaan)
library(semPlot)
library(ggplot2)
library(knitr)
library(lme4)
library(mitml) # r2 multinivel
library(corrplot)
library(fontawesome)
```

```{r remedy04}
load(file = "input/data/proc/wide01.RData")
load(file = "input/data/proc/long01a.RData") #base sin na.omit()
load(file = "input/data/proc/long01b.RData") #base con na.omit()
```


# Muestra

Muestra por año considerando con información en variables de salario

```{r remedy05}
sample01<- long01a %>% group_by(year) %>% na.omit() %>% summarise(n=n())
```

Muestra longitudinal por año con información completa en variables salario

```{r remedy06}
sample02 <- long01b %>% group_by(year) %>% summarise(n=n()) 
```

```{r remedy07}
bind_cols(sample01, sample02) %>% select("Ola"=year, "n1"=n,"n2"=n1) %>% kable()
```


# Análisis

## Descriptivos

```{r remedy08}
long01 <- long01b
```

```{r remedy09}
ds.perobr<- psych::describeBy(x = long01$salperobr,group = long01$year,mat = T) %>% select(group1,n,mean,se,median,min,max) %>% mutate(ocup="Obrero")
```

```{r remedy10}
ds.perger<- psych::describeBy(x = long01$salperger,group = long01$year,mat = T) %>% select(group1,n,mean,se,median,min,max)%>% mutate(ocup="Gerente")
```

```{r remedy11}
ds.perc<- bind_rows(ds.perobr,ds.perger)
```

```{r remedy12}
ds.jusobr <- psych::describeBy(x = long01$saljusobr,group = long01$year,mat = T) %>% select(group1,n,mean,se,median,min,max) %>% mutate(ocup="Obrero")
```

```{r remedy13}
ds.jusger <- psych::describeBy(x = long01$saljusger,group = long01$year,mat = T) %>% select(group1,n,mean,se,median,min,max) %>% mutate(ocup="Gerente")
```

```{r remedy14}
ds.just<- bind_rows(ds.jusobr,ds.jusger)
```

## Plots

### Salario percibido por ocupación

```{r remedy15}
ds.perc01<- ggplot(data=ds.perc, aes(x=reorder(group1, desc(group1)), y=median, fill=ocup)) +
  geom_bar(position = 'dodge', stat='identity') +
  geom_text(aes(label=format(median, big.mark = ",", scientific = FALSE), y=0), position=position_dodge(0.9), hjust=-0.25) +
     theme_bw(base_size = 12) +
     scale_y_continuous(labels = scales::comma) +
     ylab('Salario percibido (mediana)') + xlab('Años') +
     scale_fill_brewer(palette="Paired") +
     theme(legend.position="top") +
     labs(fill = " ") +
    coord_flip()
ds.perc01
```

```{r remedy16}
ggsave(ds.perc01,filename = "output/images/ds.perc01.png",device = "png",width = 30,height = 15,dpi = "retina",units = "cm")
```


### Salario justo por ocupación

```{r remedy17}
ds.just01<-ggplot(data=ds.just, aes(x=reorder(group1, desc(group1)), y=median, fill=ocup)) +
  geom_bar(position = 'dodge', stat='identity') +
  geom_text(aes(label=format(median, big.mark = ",", scientific = FALSE), y=0), position=position_dodge(0.9), hjust=-0.25) +
     theme_bw(base_size = 12) +
     scale_y_continuous(labels = scales::comma) +
     ylab('Salario justo (mediana)') + xlab('Años') +
     scale_fill_brewer(palette="Paired") +
     theme(legend.position="top") +
     labs(fill = " ") +
     coord_flip()
ds.perc01
```

```{r remedy18}
ggsave(ds.just01,filename = "output/images/ds.just01.png",device = "png",width = 30,height = 15,dpi = "retina",units = "cm")
```

### Brecha percibida 

```{r remedy19}
ds.gaper<- psych::describeBy(x = long01$gap_perc,group = long01$year,mat = T) %>% select(group1,n,mean,se,median,min,max) %>% mutate(brecha="Percibida")
```

### Brecha justa 

```{r remedy20}
ds.gajust<- psych::describeBy(x = long01$gap_just,group = long01$year,mat = T) %>% select(group1,n,mean,se,median,min,max) %>% mutate(brecha="Justa")
```

```{r remedy21}
ds.gaps<- bind_rows(ds.gaper,ds.gajust)
```

```{r remedy22}
ds.gaps01<-ggplot(data=ds.gaps, aes(x=reorder(group1, desc(group1)), y=median, fill=brecha)) +
  geom_bar(position = 'dodge', stat='identity') +
  geom_text(aes(label=format(round(median,digits = 2), big.mark = ",", scientific = FALSE), y=0),     position=position_dodge(0.9), hjust=-0.25) +
     theme_bw(base_size = 12) +
     scale_y_continuous(labels = scales::comma) +
     ylab('Brecha salarial (mediana)') + xlab('Años') +
     scale_fill_brewer(palette="Paired") +
     theme(legend.position="top") +
     labs(fill = " ") +
     coord_flip()
ds.gaps01
```

```{r remedy23}
ggsave(ds.gaps01,filename = "output/images/ds.gaps01.png",device = "png",width = 30,height = 15,dpi = "retina",units = "cm")
```

## Bivariados

```{r remedy24}
cormat<- cor(wide01 %>% select(starts_with("lngap_just"),starts_with("lngap_perc")),use = "complete.obs")
p.mat <- cor.mtest(wide01 %>% select(starts_with("lngap_just"),starts_with("lngap_perc")),use = "complete.obs")$p

colnames(cormat) <- c("Just (t1)","Just (t2)","Just (t3)","Just (t4)",
                      "Perc(t1)","Perc (t2)","Perc (t3)","Perc (t4)")

rownames(cormat) <- c("Justa (t1)","Justa (t2)","Justa (t3)","Justa (t4)",
                      "Percibida (t1)","Percibida (t2)","Percibida (t3)","Percibida (t4)")

```

```{r remedy25}
library(corrplot)
col <- colorRampPalette(c("#BB4444", "#EE9988", "#FFFFFF", "#77AADD", "#4477AA"))
png("output/images/cormat01.png", width = 1920, height = 1100,res = "200")
corrplot(cormat, method = "color",
         type = "upper", number.cex = .8,
         addCoef.col = "black", # Add coefficient of correlation
         tl.col = "black", tl.srt = 45, # Text label color and rotation
         # Combine with significance
         p.mat = p.mat, sig.level = 0.01, insig = "blank", 
         # hide correlation coefficient on the principal diagonal
         diag = FALSE)
dev.off()
```

```{r remedy26}
sjPlot::sjp.corr(wide01 %>% select(starts_with("lngap_just"),starts_with("lngap_perc")))
```

## Modelos regresión por year

```{r remedy27}

m01<- lmer(salperobr~year+mujer+edad+educacion+ess+(1 |idencuesta),data=long01a)
m02<- lmer(salperger~year+mujer+edad+educacion+ess+(1 |idencuesta),data=long01a)
m03<- lmer(saljusobr~year+mujer+edad+educacion+ess+(1 |idencuesta),data=long01a)
m04<- lmer(saljusobr~year+mujer+edad+educacion+ess+(1 |idencuesta),data=long01a)
```

```{r remedy28}
texreg::screenreg(l = list(m01,m02,m03,m04))
```

```{r remedy29}
plot_model(m01,type = "pred",terms = "year")
plot_model(m02,type = "pred",terms = "year")
plot_model(m03,type = "pred",terms = "year")
plot_model(m04,type = "pred",terms = "year")
```

```{r remedy30}
m05 <- lmer(gap_perc ~ year + mujer + edad + educacion + ess + (1 | idencuesta),data=long01a)
m06 <- lmer(gap_just ~ year + mujer + edad + educacion + ess + gap_perc + (1 | idencuesta),data=long01a)
```

```{r remedy31}
texreg::screenreg(l = list(m05,m06))
```

```{r remedy32}
plot_model(m05,type = "pred",terms = "year")
plot_model(m06,type = "pred",terms = "year")
```

```{r remedy33}
long01a$year <- as.numeric(long01a$year)
# long01a$year <- as.factor(long01a$year)
long01a$year2 <- as.numeric(long01a$year)^2

m07<- lmer(lngap_perc~year+year2+mujer+edad+educacion+ess+(1|idencuesta),data=long01a)
m08<- lmer(lngap_just~year+year2+mujer+edad+educacion+ess+lngap_perc + (1 | idencuesta),data=long01a)
m09<- lmer(lngap_just~year+year2+mujer+edad+educacion+ess+lngap_perc + (1 + lngap_perc | idencuesta),data=long01a)
m10<- lmer(lngap_just~year+year2+mujer+edad+educacion+ess+lngap_perc*year + (1 + lngap_perc | idencuesta),data=long01a)
```

```{r remedy34}
save(m08,m09,m10,file = "output/tables/modmlm01.RData")
```

```{r remedy35, results='asis'}
coef.names <- c("Intercepto","Año","Año²","mujer","edad","educacion","estatus subjetivo","ln(salario percibido)","Año x Sal perc")

coef.names <- c("Año","Año2","ln(salario percibido)","Año x ln(salper)")

texreg::htmlreg(l = list(m08,m09,m10), 
                  omit.coef = "(mujer)|(edad)|(educacion)|(ess)|((Intercept))",
                  custom.coef.names = coef.names, doctype = F,
                file ="output/tables/tablemlm01.html",caption = "",custom.note = "Controles: Sexo, edad, Nivel educacional y estatus subjetivo",include.aic = F,
include.loglik = F,
include.lr = F
)

# webshot::webshot("output/tables/tablemlm01.html","output/tables/tablemlm01.png")
```

```{r remedy36}
coefplot::multiplot(m08,m09,m10,innerCI = F,intercept = F)
```

```{r remedy37}
multilevelR2(m08)
performance::r2(m08)
```

```{r remedy38}
plot1<- plot_model(m10,type = "int") + 
  xlab(label = "Salario percibido")+
  ylab(label = "Salario justo")+
  ggtitle(label = "") + 
  scale_color_discrete("Año",labels = c("1 (2016)", "4 (2019)"))+
  theme_classic() + 
  theme(legend.position = "bottom")

plot2<- plot_model(m10,type = "slope",terms = "year") +  
  xlab(label = "Año")+
  ylab(label = "Salario justo")+
  ggtitle(label = "")+
  facet_grid(labeller = labeller()) +theme_classic()

splot3<- plot_grid(x = list(plot1,plot2),margin = c(1,1,1,1),tags = c("",""))

ggsave(splot3,filename = "output/images/plotmlm.png",
       device = "png",width = 15,height = 18,dpi = "retina",units = "cm")
```
  

```{r remedy39}
summary(m08)$coefficients
```


## Cross-lagged 

### a. percepción y justificación

```{r remedy40}
# Con este modelo hice el esquema y el output.
mod02 <- '
lngap_perc.w2 ~ lngap_perc.w1 + lngap_just.w1
lngap_perc.w3 ~ lngap_perc.w2 + lngap_just.w2 + lngap_perc.w1
lngap_perc.w4 ~ lngap_perc.w3 + lngap_just.w3 + lngap_perc.w2 + lngap_just.w1

lngap_just.w2 ~ lngap_perc.w1 + lngap_just.w1
lngap_just.w3 ~ lngap_just.w2 + lngap_perc.w2 + lngap_just.w1
lngap_just.w4 ~ lngap_just.w3 + lngap_perc.w3 + lngap_just.w2 + lngap_just.w1

# lngap_just.w1~~lngap_perc.w1
lngap_just.w2~~lngap_perc.w2
lngap_just.w3~~lngap_perc.w3
# lngap_just.w4~~lngap_perc.w4
'
m02<- sem(model = mod02,data = wide01,estimator="MLR")
```

```{r remedy41}
summary(m02, fit.measures=TRUE, standardized=TRUE)
fitMeasures(m02)[c("chisq.scaled","df.scaled","cfi.robust","rmsea.robust")]
parameterestimates(m02, standardized = T) %>%
  filter(op == "~") %>%
  select(lhs, op, rhs, std.all, se, z, pvalue) %>% kable(digits = 3,format = "markdown")
```

```{r remedy42}
mod03 <- '
lngap_perc.w2 ~ per12*lngap_perc.w1 + x12ju*lngap_just.w1 
lngap_perc.w3 ~ per23*lngap_perc.w2 + x23ju*lngap_just.w2 + lngap_perc.w1
lngap_perc.w4 ~ per34*lngap_perc.w3 + x34ju*lngap_just.w3 + lngap_perc.w2
#+ lngap_perc.w1

lngap_just.w2 ~ x12pe*lngap_perc.w1 + jus12*lngap_just.w1 
lngap_just.w3 ~ x23pe*lngap_perc.w2 + jus23*lngap_just.w2 +	lngap_just.w1
# lngap_just.w4 ~ x34pe*lngap_perc.w3 + jus34*lngap_just.w3 +	lngap_just.w2 
#+	lngap_just.w1

# lngap_just.w1 ~~ corw1*lngap_perc.w1
# lngap_just.w2 ~~ corw2*lngap_p erc.w2
# lngap_just.w3 ~~ corw3*lngap_perc.w3
# lngap_just.w4 ~~ corw4*lngap_perc.w4

# lngap_perc.w3	~~ lngap_just.w3
# lngap_perc.w2	~~ lngap_just.w2
'
m03<- sem(model = mod03,data = wide01,estimator="MLR")
```

```{r remedy43}
summary(m03, fit.measures=TRUE, standardized=TRUE)
fitMeasures(m03)[c("chisq.scaled","df.scaled","cfi.robust","rmsea.robust")]
parameterestimates(m03, standardized = T) %>%
  filter(op %in%  c("~","~~")) %>%
  select(lhs, op, rhs, label,std.all, se, z, pvalue) %>% kable(digits = 3,format = "markdown")
```

```{r remedy44}
parameterestimates(m03, standardized = T) %>%
  select(lhs, op, rhs, label,std.all, se, z, pvalue) %>%
  filter(op %in%  c("~","~~") & label %in% c("per12","per23","per34", # autoregressive
                                             "x12ju","x23ju","x34ju", # cross per~jus
                                             "x12pe","x23pe","x34pe", # cross jus~per
                                             "corw1","corw2","corw3","corw4")) %>% # correlations within wave 
  xlsx::write.xlsx(file = "output/images/params.xlsx",)
```


```{r remedy45}
mod01<- modindices(object = m03)
```


```{r remedy46}
nodeLabels <-c("Percepción (t2)","Percepción (t3)","Percepción (t4)","Justificación (t2)",
               "Justificación (t3)","Justificación (t4)","Percepción (t1)","Justificación (t1)")
png("output/images/sempath01.png", width = 1000, height = 500,res = "100")
semPaths(m03,
         # what = "std",
         residuals = F,
         fade=F,
         nCharNodes = 0,
         layout = "tree2",
         rotation = 1,
         label.font =6,
         sizeMan = 15,
         sizeMan2 = 7,
         edge.label.cex = 0.75,
         edge.color = "black",
         nodeLabels = nodeLabels,
         edge.width=2,
         borders =T,
         centerLevels =T,
         label.scale=F)
dev.off()
```

## Parámetros fijos a 1

```{r remedy47}
# Con este modelo hice el esquema y el output.
mod02.a <- '
lngap_perc.w2 ~ cros1*lngap_just.w1 + auto1*lngap_perc.w1 
lngap_perc.w3 ~ cros1*lngap_just.w2 + auto1*lngap_perc.w2  + lngap_perc.w1
lngap_perc.w4 ~ cros1*lngap_just.w3 + auto1*lngap_perc.w3  + lngap_perc.w2 + lngap_just.w1

lngap_just.w2 ~ cros2*lngap_perc.w1 + lngap_just.w1
lngap_just.w3 ~ cros2*lngap_perc.w2 + lngap_just.w2 + lngap_just.w1
lngap_just.w4 ~ cros2*lngap_perc.w3 + lngap_just.w3 + lngap_just.w2 + lngap_just.w1

lngap_just.w1~~lngap_perc.w1
lngap_just.w2~~lngap_perc.w2
lngap_just.w3~~lngap_perc.w3
# lngap_just.w4~~lngap_perc.w4
'
m02.a<- sem(model = mod02.a,data = wide01,estimator="MLR")
```

```{r remedy48}
summary(m02.a, fit.measures=TRUE, standardized=TRUE)
fitMeasures(m02.a)[c("chisq.scaled","df.scaled","cfi.robust","rmsea.robust")]
parameterestimates(m02.a, standardized = T) %>%
  filter(op %in%  c("~"), lhs  %in%  c("lngap_just.w2","lngap_just.w3","lngap_just.w4") ) %>%
  select(lhs, op, rhs, std.all, se, z, pvalue) %>% kable(digits = 3,format = "markdown")
```


### b. percepción y justificación con controles

```{r remedy49}
mod04 <- '
# regresion salario percibido
#lngap_perc.w1~educacion.w1+mujer.w1+edad.w1
lngap_perc.w2~lngap_perc.w1+lngap_just.w1 + mujer.w1+edad.w1
lngap_perc.w3~lngap_perc.w2+lngap_just.w2 + lngap_perc.w1 ++mujer.w1+edad.w1
lngap_perc.w4~lngap_perc.w3+lngap_just.w3 + lngap_perc.w2 +lngap_perc.w4+mujer.w1+edad.w1

# regresion salario justo
#lngap_just.w1~educacion.w1+mujer.w1+edad.w1
lngap_just.w2~lngap_perc.w1+lngap_just.w1+mujer.w1+edad.w1
lngap_just.w3~lngap_just.w2+lngap_perc.w2+ lngap_just.w1+mujer.w1+edad.w1
lngap_just.w4~lngap_just.w3+lngap_perc.w3+ lngap_just.w2 +lngap_just.w1+mujer.w1+edad.w1

# correlacion
# lngap_just.w1~~lngap_perc.w1
# lngap_just.w2~~lngap_perc.w2
# lngap_just.w3~~lngap_perc.w3
# lngap_just.w4~~lngap_perc.w4
'
m04<- sem(model = mod04,data = wide01,estimator="MLR")
```

```{r remedy50}
summary(m04, fit.measures=TRUE, standardized=TRUE)
lavaan::nobs(m04)
```

```{r remedy51}
vars <- c("lngap_perc.w1","lngap_perc.w2","lngap_perc.w3","lngap_perc.w4","lngap_just.w1","lngap_just.w2","lngap_just.w3","lngap_just.w4")
parameterestimates(m04,standardized = T) %>% 
  filter(op == "~",
         lhs %in% vars,
         rhs %in% vars) %>%
  select(lhs,op,rhs,std.all,se,z,pvalue) %>% kable(digits = 3)
```

```{r remedy52}
jpeg("sempath02.jpg", width = 2000, height = 800)
semPaths(m04,
         what = "std", 
         residuals = F,
         fade=F,
         nCharNodes = 1,
         layout = "tree2",
         rotation = 2,
         label.font =1,
         sizeMan = 5,
         label.scale=F)
dev.off()
```


```{r remedy53}
library(hrbrthemes)



psych::describeBy(x = long01b$ess,group = long01b$year)

long01b1 <- long01a %>% select(year,ess) %>% filter(year==2016)
long01b2 <- long01a %>% select(year,ess) %>% filter(year==2017)
long01b3 <- long01a %>% select(year,ess) %>% filter(year==2018)
long01b4 <- long01a %>% select(year,ess) %>% filter(year==2019)

plot01<- plot_frq(data = long01b1$ess,show.prc = T,show.n = F)
plot02<- plot_frq(data = long01b2$ess,show.prc = T,show.n = F)
plot03<- plot_frq(data = long01b3$ess,show.prc = T,show.n = F)
plot04<- plot_frq(data = long01b4$ess,show.prc = T,show.n = F)


plot_grid(list(plot01,plot02,plot03,plot04))
```




